臺灣高等法院刑事判決　　　　　　　　　　　　　　　九十一年度上訴字第一九號
　　上　訴　人
　　即　被　告　丙○○
右上訴人因竊盜等案件，不服臺灣板橋地方法院九十年度易字第一五四五號，中華民
國九十年十一月二十九日第一審判決（起訴案號：臺灣板橋地方法院檢察署八十九年
度偵字第二二七七七號及移送原審法院併案審理案號：臺灣板橋地方法院檢察署九十
年度偵字第一０九九四、一四七八三、一五六一三號）提起上訴，本院判決如左：
    主  文
原判決撤銷。
丙○○連續攜帶兇器，毀越安全設備竊盜，累犯，處有期徒刑貳年肆月。變造之己○○汽車駕駛執照上所貼「丙○○」之相片壹張、如附表二編號一至十二之申請書其中
壹聯各壹張（共拾貳張）及如附表二編號一至十二所示之申請書共拾貳份，每份壹式
聯，各聯其上偽造之「己○○」簽名署押各壹枚均沒收。
    事  實
一、丙○○曾犯偽造文書、竊盜、過失傷害等罪，其中最後一次因竊盜案件，於民國
    八十七年五月十三日經臺灣板橋地方法院判處有期徒刑一年二月，於八十七年八
    月三日經本院駁回上訴確定，於八十八年十一月十四日縮短刑期執行完畢，仍不
    知悔改；復基於意圖為自己不法所有、侵人住宅行竊之概括犯意，或一人，或與
    另一真實姓名、年籍均不詳之成年男子，共同基於意圖為自己不法所有之前開同
    一概括犯意之聯絡，或徒手、或攜帶客觀上足以危害他人生命、身體，具有危險
    性之兇器實心鐵條（長約五十公分、直徑約二公分）一條，連續於如附表一所示
    之時間、地點，竊取被害人甲○○等人之財物（詳細之竊盜犯行之行為人、時間
    、地點、方法、被害人及竊取財物，詳如附表一所示）。
二、丙○○於如附表一編號二所示之時、地竊得己○○之汽車駕駛執照一枚後，即基
    於變造特種文書（汽車駕駛執照）之犯意，隨即在台北縣板橋市○○街四十七號
    三樓之住處，將前開汽車駕駛執照上己○○之相片撕下，改換貼其所有之丙○○
    相片一張，而變造己○○之汽車駕駛執照，足以生損害於監理機關對於汽車駕駛
    執照管理之正確性及己○○之權益。丙○○並基於行使變造特種文書及行使偽造
    私文書之概括犯意，自八十九年二月十一日起至八十九年三月十五日止，先後持
    前揭變造之汽車駕駛執照，分別至設於附表二所示辦理行動電話之經銷商，利用
    前開商店內不知情之已成年之店員，其以「己○○」名義分別填寫台灣大哥大股
    份有限公司（以下簡稱台灣大哥大公司）行動電話服務申請書（每份一式四聯）
    、遠傳電信股份有限公司（以下簡稱遠傳電信公司）行動電話服務申請書、「個
    人戶行動電話服務申請書」（每份均一式四聯）後，丙○○即在上開各該申請書
    （均一式四聯複寫）上申請人客戶簽章處連續偽造「己○○」之簽名署押各一枚
    而連續偽造前開之私文書（其中附表二編號九、十二部分，該二份申請書係接續
    偽造）後，即交予前揭商店不知情已成年之店員，據以分別向台灣大哥大公司、
    遠傳電信公司申請行動電話門號，而連續行使前揭偽造之私文書及變造之己○○
    之汽車駕駛執照，足以生損害於監理機關對於汽車駕駛執照之管理、己○○、如
    附表二所示之各該經銷商、台灣大哥大公司（附表二編號一至六部分）、遠傳電
    信公司（附表二編號七至十二部分）之申請及辦理行動電話門號之正確性（偽造
    簽名署押、私文書及行使偽造私文書之日期、申請行動電話之門號、偽造之署押
    均詳如附表二所示）。丙○○於取得如附表二所示之行動電話門號後，即基於意
    圖為自己不法利益之概括犯意，自八十九年二月十三日起至八十九年五月三十日
    止，連續使用（租用）上開行動電話門號對外通訊聯絡，致使台灣大哥大公司、
    遠傳電信公司行動電話之通信系統陷於錯誤，予以接收而提供服務，獲得使用無
    線電話通信之財產上不法利益，總計三萬八千二百二十七元（詳如附表三所載）
    。
三、嗣分別於左列時、地為警悉丙○○前開犯行，並予查獲：
  （一）經警先後於八十九年十月二日、九十年四月六日據報案後，在現場採得指紋
        送驗比對結果，認與丙○○之指紋相符，始查悉丙○○涉有如附表一編號一
        、四所示之竊盜犯行。
  （二）因丙○○另涉施用第一級毒品海洛因犯行（檢察官業已另案偵辦），於九十
        年六月二十七日十三時四十分許，為警在臺北縣板橋市○○街四十七號三樓
        查獲後，始查悉如附表一編號二及右開偽造文書等犯行，並扣得變造之己○○汽車駕駛執照一枚（其上貼有丙○○所有供犯行使變造汽車駕駛執照所用
        之丙○○相片一張）及如附表二所示由經銷商交付丙○○收執之台灣大哥大
        公司行動電話服務申請書、遠傳電信公司行動電話服務申請書共十一張（其
        中台灣大哥大公司行動電話服務申請書六張、遠傳電信公司行動電話服務申
        請書五張）及遠傳電信公司個人戶行動電話服務申請書一張（以上總共十二
        張，均係每份一式四聯中之一聯，其上各有偽造之「己○○」簽名署押一枚
        ）。
  （三）丙○○於如附表一編號五所示之時、地竊盜得手後，正欲離去時，在臺北縣
        板橋市○○○路一九三巷六十四弄九號前為附近民眾發現，並予以逮捕後報
        警處理。
四、案經訴由臺北縣警察局板橋分局報請臺灣板橋地方法院檢察署檢察官偵查起訴及
    己○○、戊○○、乙○○、丁○○分別訴由臺北縣警察局、臺北縣警察局板橋分
    局、臺北縣警察局海山分局報請臺灣板橋地方法院檢察署檢察官移送併案審理。
    理  由
一、訊據上訴人即被告丙○○承認有如附表一編號一、四、五所述之竊盜之犯行供承
    不諱，其中附表一編號五部分，核與被害人丁○○於警訊中指訴被害情節（見九
    十年度偵字第一四七八三號卷第六頁），及證人陳禮於警訊中證述情節（見同上
    偵卷第八頁），均相符合，並有被害人所出具之台北縣警察局海山分局贓物認領
    收據乙紙（見同上偵卷第十一頁）附卷可稽。被告就如附表一編號一、四所述之
    時、地踰越鐵窗進入被害人屋內行竊之事實，雖予承認，惟辯稱：伊僅偷取被害
    人甲○○家中之洋酒六瓶及被害人乙○○家中之手機一支，其餘財物均非伊所偷
    ，且伊至被害人甲○○家中行竊時，並未使用鐵條扳斷房間外之鐵窗條云云。惟
    查被害人甲○○之住處房間窗戶鐵窗條遭人扳斷後，翻越鐵窗進入屋內行竊，並
    與被害人乙○○、阮明駿分別失竊如附表一編號一、四所示財物等情，已據被害
    人甲○○於警訊、偵查中，及被害人乙○○於警訊、原審調查時，分別指訴甚詳
    ，並有金項鍊保單影本二紙、外匯定期存單影本四張在卷（見八十九年度偵字第
    二二七七七號卷第三十一至三十三頁）可稽。被害人甲○○於警局所述八十九年
    十月二日十九時遭竊云云，係其發現失竊之時間，而被告承認係在當日十五時行
    竊，參以被害人甲○○於檢察官偵查中陳稱：「我女兒下午二點才出門，所以應
    該是此時遭竊」等語，自以被告所述之時間為可採。又經警在被害人甲○○住處
    房間玻璃窗上採得之指紋，經送內政部警政署刑事警察局鑑驗結果，與被告之左
    食指、左中指、左環指之指紋相符；在被害人乙○○住處採得之指紋，經送內政
    部警政署刑事警察局鑑驗結果，與被告之左拇指、右拇指之指紋相符，此有該局
    八十九年十月十七日（八九）刑紋字第一五八八一九號鑑驗書影本（見八十九年
    度偵字第二二七七七號卷第十頁）、九十年六月十三日（九十）刑紋字第八一九
    三一號鑑驗書影本（見九十年度偵字第一五六一三號卷第九頁）各乙紙在卷可憑
    ，並無其他第三人之指紋；且被告於偵查中亦自承伊有拿長約五十公分，直徑約
    二公分之鐵條扳斷被害人甲○○住處房間外之鐵窗等語（見八十九年度偵字第二
    二七七七號卷第三十六頁背面）；則被告於警局偵訊及檢察官偵查中曾否認如附
    表一編號一之犯行及其前開事後所為辯解，顯係卸責與避重就輕之詞，不足採信
    。被告雖否認於如附表一編號二、三所述之時、地侵入被害人己○○、戊○○住
    處竊取財物之犯行，辯稱：己○○之汽車駕駛執照係伊撿獲云云。經查被害人己○○之住處確有被竊，其情如附表一編號二所示，已據被害人己○○於警訊、原
    審調查時指訴甚詳。被害人己○○就失竊時間於警局中雖曾陳稱：八十九年一月
    中旬失竊云云，惟其於原審時陳稱：八十九年農曆除夕（即國曆八十九年二月四
    日）凌晨失竊等語，自以其於原審明確之供述為可採。而被害人己○○所失竊之
    皮包係於失竊當日上午八時許，經其父在樓梯間尋獲，亦據被害人己○○於原審
    調查時陳述明確，行竊之人如非本件被告，且其目的僅在竊取己○○皮包內之現
    金，則該行竊之人於得手取出皮包內之現金新台幣三千餘元後，將皮包連同被害
    人己○○之汽車駕駛執照丟棄即可，豈有先在樓梯間將皮包丟棄後，再將汽車駕
    駛執照攜至板橋火車站後站丟棄之理？又被害人戊○○於如附表一編號三所示之
    時間，當場目睹有二名小偷自其子臥室出來，其中一名男子之特徵均與本件被告
    相同，是被害人戊○○確定被告係二名小偷中之一人等情，已據被害人戊○○於
    警訊中指認明確，另參之被害人戊○○之住處與被害人己○○之住處係隔壁鄰居
    ，且行竊方法雷同，足認被害人戊○○之指訴非虛，堪以採信。互相參酌，是如
    附表一編號二、三之竊盜犯行，確係被告所為，洵堪認定，被告否認此部分犯行
    ，亦無足採。
二、訊據被告對於右揭事實二中所載變造被害人己○○之汽車駕駛執照加以行使、偽
    造如附表二所示之申請書之私文書加以行使、詐欺得利等犯行均坦承不諱，並有
    變造之汽車駕駛執照一枚、台灣大哥大公司行動電話服務申請書六紙、遠傳電信
    公司行動電話服務申請書、個人戶行動電話服務申請書共六紙扣案（見九十年度
    偵字第一０九九四號卷第十八、二十一至二十六、二十七至三十二頁）、台灣大
    哥大公司九十一年三月八日法警０九一０一四五九號函及遠傳電信公司九十一年
    四月八日遠傳九十一（業服）字第五０三三九號函附於本院卷可稽。又被告變造
    被害人己○○之汽車駕駛執照後，以己○○名義持向如附表二所示之經銷商，分
    別申請台灣大哥大公司、遠傳電信公司之行動電話門號，並偽造「己○○」之簽
    名署押及如附表二所示之申請書之私文書後，復持之交付前開經銷商不知情之已
    成年之承辦人而行使之，均足以生損害於監理機關對於汽車駕駛執照管理之正確
    性、被害人己○○之權益，及各該經銷商、台灣大哥大公司（如附表二編號一至
    六部分）、遠傳電信公司（如附表二編號七至十二部分）申請及辦理行動電話門
    號之正確性。
三、綜右所述，本件事證明確，被告犯行堪以認定。
四、核被告所為，如附表一編號一之犯行，因實心鐵條（長約五十公分、直徑約二公
    分），客觀上足以危害他人生命、身體，係具有危險性之兇器（最高法院七十九
    年度臺上字第五二五三號判例參照），窗戶係安全設備之一種（最高法院四十五
    年度臺上字第一四四三號判例參照），核係犯刑法第三百二十一條第一項第二款
    、第三款之攜帶兇器，毀越安全設備竊盜罪。如附表一編號二之犯行，係犯刑法
    第三百二十一條第一項第一款之於夜間侵入住宅竊盜罪。如附表一編號三之犯行
    ，係犯刑法第三百二十條第一項之竊盜罪、第三百零六條第一項之無故侵入他人
    住宅罪。如附表一編號四之犯行，係犯刑法第三百二十一條第一項第一款、第二
    款之於夜間踰越安全設備。侵入住宅竊盜罪。如附表一編號五之犯行，係犯刑法
    第三百二十一條第一項第二款之踰越安全設備竊盜罪、刑法第三百零六條第一項
    之無故侵入他人住宅罪。右揭事實二部分，因汽車駕駛執照係特許證之一種，核
    被告所為係犯刑法第二百十六條、第二百十二條之行使變造特種文書罪、刑法第
    二百十六條、第二百十條之行使偽造私文書罪、刑法第三百三十九條第二項、第
    一項之詐欺得刑罪。被告在如附表二所示之申請書上偽造「己○○」之簽名署押
    ，係偽造私文書之部分行為，為偽造私文書罪吸收，不另論罪；被告變造己○○
    之汽車駕駛執照後，復持以行使，其變造特種文書之低度行為，應為行使之高度
    行為所吸收，不另論罪；被告偽造私文書後復持以行使，其偽造之低度行為亦為
    其後行使之高度行為所吸收，均不另論罪。被告先後五次竊盜犯行，時間緊接，
    且基本犯罪構成要件相同，顯係基於概括之犯意而反覆為之，應依連續犯之規定
    及最高法院三十二年上字第五八九號判例意旨，應從加重竊盜中，擇一論處，應
    論以攜帶兇器，毀越安全設備竊盜一罪（即附表一編號一部分之犯行），並加重
    其刑。被告先後二次侵人住宅（附表二編號三、五部分）、先後多次行使變造特
    種文書、行使偽造私文書、詐欺得利之犯行，各時間緊接，且分別係犯罪構成要
    件相同，各顯係基於概括之犯意而反覆為之，各應依連續犯之規定，論以一罪，
    並各加重其刑。被告與真實姓名、年籍均不詳之成年男子就如附表一編號三所示
    之犯行，有犯意聯絡及行為之分擔，為共同正犯。至被告所犯上開連續加重竊盜
    、連續侵人住宅、連續行使變造特種文書、連續行使偽造私文書、連續詐欺得利
    間，有方法、結果之牽連關係，應依牽連犯之規定，從一重之連續攜帶兇器，毀
    越安全設備竊盜罪處斷。又被告曾犯偽造文書、竊盜、過失傷害等罪，其中最後
    一次竊盜罪，於八十七年五月十三日經原審法院判處有期徒刑一年二月，於八十
    七年八月三日經本院駁回上訴確定，於八十八年十一月十四日縮短刑期執行完畢
    ，有臺灣高等法院檢察署刑案紀錄簡覆表乙份在卷可參，其於有期徒刑之執行完
    畢，五年內再犯有期徒刑以上前開罪名，為累犯，應依法遞加重其刑。公訴人雖
    僅就附表一編號一部分起訴，惟被告前開其餘犯行，與起訴事實有裁判上一罪關
    係，為起訴效力所及，本院應併予審判。
五、原審對被告據以論罪科刑，雖非無見。惟查（一）原判決認定被告自八十九年三
    月八日起以變造之己○○汽車駕駛執照申請行動電話門號等情，然查依偵查卷第
    二十八頁所附申請書，被告於八十九年二月十一日即以該變造之汽車駕駛執照申
    請行動電話，原判決認定之事實與卷附資料不符，尚有未洽。（二）被告另偽造
    如附表二編號十二之申請書（見九十年度偵字第一０九九四號卷第三十二頁），
    原判決漏未審酌，容有未合。（三）原判決就被告詐欺得利之事實，僅於事實欄
    記載：「丙○○於取得如附表二所示之行動電話門號後，即基於意圖為自己不法
    利益之概括犯意，自八十九年三月八日起，連續使用上開行動電話門號對外通訊
    聯絡，致使台灣大哥大股份有限公司、遠傳電信股份有限公司行動電話之通信系
    統陷於錯誤，予以接收而提供服務，獲得使用無線電話通信之財產上不法利益」
    。未明確具體認定被告所詐得之不法利益，且刑法第三百三十九條第二項，本身
    並無刑度之規定，適用時應併引用同條第一項之規定以為科刑之依據，原判決漏
    未引用，亦有未洽。被告上訴意旨否認部分犯行，並指摘原判決不當，雖無理由
    ，惟原判決既有前揭可議，即無可維持，應由本院予以撤銷改判。爰審酌被告之
    素行欠佳（有本院被告全國前案紀錄表附卷可稽）、知識程度，本件犯罪之動機
    、目的，連續五次於白天或夜間以侵入住宅之方式行竊，對社會治安危害甚鉅，
    並多次以變造之汽車駕駛執照申辦行動電話，謀自己不法之利益及被告犯罪後之
    態度等一切情狀，仍量處如主文第二項所示之刑。
六、扣案變造之己○○汽車駕駛執照上所貼「丙○○」之相片壹張、如附表二編號一
    至十二之申請書其中壹聯各一張（共十二張），均已扣案，且係被告供犯罪所用
    之物，均屬被告所有，均應依刑法第三十八條第一項第二款宣告沒收。如附表二
    編號一至十二所示之申請書共拾貳份，每份其餘三聯（原一式四聯，其中一聯已
    扣案）雖未扣案，惟各聯其上偽造之「己○○」簽名各壹枚（每聯各有一枚偽造
    之「己○○」簽名，共三十六枚），因係偽造之署押，不問屬於犯人與否，均應
    依刑法第二百十九條宣告沒收。扣案之一聯既已宣告沒收，自無庸再就其上偽造
    之署押宣告沒收，附此敘明。
據上論斷，應依刑事訴訟法第三百六十九條第一項前段、第三百六十四條、第二百九
十九條第一項前段，刑法第五十六條、第二百十六條、第二百十條、第二百十二條、
第三百零六條第一項、第三百二十一條第一項第二款、第三款、第三百三十九條第二
項、第一項、第五十五條、第四十七條、第二百十九條、第三十八條第一項第二款，
罰金罰鍰提高標準條例第一條前段，判決如主文。
本案經檢察官林炳雄到庭執行職務。
中      華      民      國    九十一    年      五      月    二十八    日
                              臺灣高等法院刑事第三庭
                                  審判長法  官  張  連  財
                                        法  官  陳  榮  和
                                        法  官  李  英  勇
右正本證明與原本無異。
如不服本判決應於收受送達後十日內向本院提出上訴書狀，其未敘述上訴之理由者並
得於提起上訴後十日內向本院補提理由書（均須按他造當事人之人數附繕本）。
                                        書記官  倪  淑  芳
中      華      民      國    九十一    年      五      月     三十一   日
附錄：本案論罪科刑法條全文
刑法第二百十條：
偽造、變造私文書，足以生損害於公眾或他人者，處五年以下有期徒刑。
刑法第二百十二條：
偽造、變造護照、旅券、免許證、特許證及關於品行、能力服務或其他相類之證書、
介紹書，足以生損害於公眾或他人者，處一年以下有期徒刑、拘役或三百元以下罰金
。
刑法第二百十六條：
行使第二百十條至第二百十五條之文書者，依偽造、變造文書或登載不實事項或使登
載不實事項之規定處斷。
刑法第三百二十一條：
犯竊盜罪而有左列情形之一者，處六月以上五年以下有期徒刑：
一、 於夜間侵入住宅或有人居住之建築物、船艦，或隱匿其內而犯之者。
二、 毀越門扇、牆垣或其他安全設備而犯之者。
三、 攜帶兇器而犯之者。
四、 結夥三人以上而犯之者。
五、 乘火災、水災或其他災害之際而犯之者。
六、 在車站或埠頭而犯之者。
前項之未遂罰之。
刑法第三百零六條：
無故侵入他人住宅、建築物或附連圍繞之土地或船艦者，處一年以下有期徒刑、拘役
或三百元以下罰金。
無故隱匿其內，或受退去之要求而仍留滯者，亦同。
刑法第三百三十九條：
意圖為自己或第三人不法之所有，以詐術使人將本人或第三人之物交付者，處五年以
下有期徒刑、拘役或科或併科一千元以下罰金。
以前項方法得財產上不法之利益或使第三人得之者，亦同。
前二項之未遂犯罰之。
附表一：
┌─┬───┬────┬────┬───────┬───┬───┬───┐
│編│行為人│犯罪時間│犯罪地點│犯  罪  方  法│被害人│竊取財│所犯法│
│號│      │        │        │              │      │物    │條    │
├─┼───┼────┼────┼───────┼───┼───┼───┤
│  │丙○○│民國八十│台北縣板│趁被害人家中無│甲○○│現金新│刑法第│
│  │      │九年十月│橋市南雅│人看管之際，持│      │台幣（│三百二│
│  │      │二日十五│西路二段│長約五十公分，│      │下同）│十一條│
│一│      │時許    │二號九樓│直徑二公分之鐵│      │二萬元│第一項│
│  │      │        │        │條，自隔壁棟七│      │、金項│第二款│
│  │      │        │        │樓，以鐵條扳斷│      │鍊二條│、第三│
│  │      │        │        │被害人住處房間│      │、洋酒│款    │
│  │      │        │        │鐵窗條之安全設│      │六瓶、│      │
│  │      │        │        │備後，踰越鐵窗│      │美金定│      │
│  │      │        │        │侵入屋內（侵入│      │期存單│      │
│  │      │        │        │住宅部分未據告│      │五張。│      │
│  │      │        │        │訴）行竊。    │      │      │      │
├─┼───┼────┼────┼───────┼───┼───┼───┤
│  │丙○○│民國八十│台北縣板│趁被害人夜間睡│己○○│皮包一│刑法第│
│  │      │九年二月│橋市南雅│覺疏未注意將住│      │個（內│三百二│
│  │      │四日（農│西路一段│處大門鐵門關好│      │有現金│十一條│
│二│      │曆除夕）│十巷七弄│之際，侵入被害│      │三千餘│第一項│
│  │      │凌晨之夜│十五號六│人住處，並竊取│      │元、曾│第一款│
│  │      │間      │樓      │被害人房間桌上│      │國首之│      │
│  │      │        │        │皮包及其內之財│      │汽車駕│      │
│  │      │        │        │物。          │      │駛執照│      │
│  │      │        │        │              │      │一枚）│      │
│  │      │        │        │              │      │。    │      │
├─┼───┼────┼────┼───────┼───┼───┼───┤
│  │丙○○│民國九十│台北縣板│趁被害人家中無│戊○○│國民身│刑法第│
│  │及另一│年四月十│橋市南雅│人疏未注意之際│      │分證二│三百二│
│  │真實姓│日上午十│西路一段│，無故侵入被害│      │枚、三│十條第│
│三│名、年│時許    │十巷七弄│人住處，並竊取│      │商百貨│一項、│
│  │籍均不│        │十三號六│屋內財物。    │      │禮券（│第三百│
│  │詳之成│        │樓      │              │      │共值一│零六條│
│  │年男子│        │        │              │      │千五百│第一項│
│  │      │        │        │              │      │元）  │      │
├─┼───┼────┼────┼───────┼───┼───┼───┤
│  │丙○○│民國九十│台北縣板│趁被害人返鄉掃│阮明駿│阮明駿│刑法第│
│  │      │年四月五│橋市貴興│墓，家中無人看│乙○○│之SONY│三百二│
│  │      │日凌晨一│路九十四│管及夜間無人注│      │牌Ｖ８│十一條│
│四│      │時許之後│號八樓及│意之際，自被害│      │一台，│第一項│
│  │      │之夜間  │九十六號│人前開住處之八│      │乙○○│第一款│
│  │      │        │八樓    │樓樓頂沿主臥室│      │之西門│、第二│
│  │      │        │        │窗戶之鐵窗攀爬│      │子行動│款    │
│  │      │        │        │而下，打開九十│      │電話一│      │
│  │      │        │        │六號八樓主臥室│      │支、金│      │
│  │      │        │        │窗戶之安全設備│      │戒指二│      │
│  │      │        │        │鐵窗後，踰越該│      │枚、手│      │
│  │      ││        │鐵窗，侵入九十│      │鍊一對│      │
│  │      │        │        │六號八樓及相通│      │、項鍊│      │
│  │      │        │        │之九十四號八樓│      │一條、│      │
│  │      │        │        │之住宅，並竊取│      │充電器│      │
│  │      │        │        │屋內財物。    │      │一台、│      │
│  │      │        │        │              │      │現金六│      │
│  │      │        │        │              │      │百元。│      │
├─┼───┼────┼────┼───────┼───┼───┼───┤
│  │丙○○│民國九十│台北縣板│趁被害人家中無│丁○○│阿爾卡│刑法第│
│  │      │年九月五│橋市漢生│人疏未注意之際│      │特行動│三百二│
│  │      │日十四時│東路一九│，由五樓頂沿屋│      │電話一│十一條│
│五│      │三十分許│三巷六十│後往下攀爬，見│      │支、現│第一項│
│  │      │        │四弄九號│後陽台鐵窗未關│      │金紙幣│第二款│
│  │      │        │五樓    │，即踰越該安全│      │共四千│、刑法│
│  │      │        │        │設備鐵窗，無故│      │八百元│法第三│
│  │      │        │        │侵入屋內竊取財│      │、硬幣│百零六│
│  │      │        │        │物。          │      │共六千│條第一│
│  │      │        │        │              │      │七百五│項    │
│  │      │        │        │              │      │十五元│      │
│  │      │        │        │              │      │、項鍊│      │
│  │      │        │        │              │      │三條、│      │
│  │      │        │        │              │      │手鍊二│      │
│  │      │        │        │              │      │條、戒│      │
│  │      │        │        │              │      │指三枚│      │
│  │      │        │        │              │      │。    │      │
└─┴───┴────┴────┴───────┴───┴───┴───┘
附表二：
┌──┬──────┬───────┬──────────┬──────┐
│編號│偽造文書日期│偽造文書之名稱│申請之行動電話門號  │偽造之署押  │
│    │            │              │及經銷商            │            │
├──┼──────┼───────┼──────────┼──────┤
│一  │民國八十九年│台灣大哥大股份│0000000000│一、申請書壹│
│    │三月八日    │有限公司「行動│「原神科技有限公司」│式四聯，每聯│
│    │            │電話服務申請書│（台北縣板橋市○○路│各有偽造之曾│
│    │            │」            │一段二三六號一樓）  │國首之簽名署│
│    │            │              │                    │押一枚。    │
│    │            │              │                    │二、丙○○收│
│    │            │              │                    │執之一聯附於│
│    │            │              │                    │九十年度偵字│
│    │            │              │                    │第一０九九四│
│    │            │              │                    │號卷第二十一│
│    │            │              │                  │頁。        │
├──┼──────┼───────┼──────────┼──────┤
│二  │民國八十九年│  同      右  │0000000000│一、同右一。│
│    │三月九日    │              │「台灣電店股份有限公│二、丙○○收│
│    │            │              │司─大同南京西特約服│執之一聯附於│
│    │            │              │務中心」            │同右偵查卷第│
│    │            │              │                    │二十四頁。  │
├──┼──────┼───────┼──────────┼──────┤
│三  │民國八十九年│  同      右  │0000000000│一、同右一。│
│    │三月十二日  │              │「傑昇電話器材行」（│二、丙○○收│
│    │            │              │台北縣土城市○○路二│執之一聯附於│
│    │            │              │十七號）            │同右偵查卷第│
│    │            │              │                    │二十五頁。  │
├──┼──────┼───────┼──────────┼──────┤
│四  │民國八十九年│  同      右  │0000000000│一、同右一。│
│    │三月十二日  │              │「台灣大哥大公司之經│二、丙○○收│
│    │            │              │銷商」              │執之一聯附於│
│    │            │              │                    │同右偵查卷第│
│    │            │              │                    │二十六頁。  │
├──┼──────┼───────┼──────────┼──────┤
│五  │民國八十九年│  同      右  │0000000000│一、同右一。│
│    │三月十三日  │              │「原神科技有限公司」│二、丙○○收│
│    │            │              │（台北縣板橋市○○路│執之一聯附於│
│    │            │              │一段二三六號一樓）  │同右偵查卷第│
│    │            │              │                    │二十二頁。  │
├──┼──────┼───────┼──────────┼──────┤
│六  │民國八十九年│  同      右  │0000000000│一、同右一。│
│    │三月十三日  ││「台灣大哥大公司之經│二、丙○○收│
│    │            │              │銷商」              │執之一聯附於│
│    │            │              │                    │同右偵查卷第│
│    │            │              │                    │二十三頁。  │
├──┼──────┼───────┼──────────┼──────┤
│七  │民國八十九年│遠傳電信股份有│0000000000│一、同右一。│
│    │二月十一日  │限公司「行動電│「原神科技有限公司」│二、丙○○收│
│    │            │話服務申請書」│（台北縣板橋市○○路│執之一聯附於│
│    │            │              │一段二三六號一樓）  │同右偵查卷第│
│    │            │              │                    │二十八頁。  │
├──┼──────┼───────┼──────────┼──────┤
│八  │民國八十九年│  同      右  │0000000000│一、同右一。│
│    │三月八日    │              │「原神科技有限公司」│二、丙○○收│
│    │            │              │（台北縣板橋市○○路│執之一聯附於│
│    │            │              │一段二三六號一樓）  │同右偵查卷第│
│    │            │              │                    │二十七頁。  │
├──┼──────┼───────┼──────────┼──────┤
│九  │民國八十九年│  同      右  │0000000000│一、同右一。│
│    │三月九日    │              │「遠傳電信公司之經銷│二、丙○○收│
│    │            │              │商」                │執之一聯附於│
│    │            │              │                    │同右偵查卷第│
│    │            │              │                    │三十一頁。  │
├──┼──────┼───────┼──────────┼──────┤
│十  │民國八十九年│  同      右  │0000000000│一、同右一。│
│    │三月十五日  │              │「遠傳電信公司之經銷│二、丙○○收│
│    │            │              │商」                │執之一聯附於│
│    │            │              │                    │同右偵查卷第│
│    │            │    │                    │三十頁。    │
├──┼──────┼───────┼──────────┼──────┤
│十一│民國八十九年│  同      右  │0000000000│一、同右一。│
│    │三月十五日  │              │「遠傳電信公司之經銷│二、丙○○收│
│    │            │              │商」                │執之一聯附於│
│    │            │              │                    │同右偵查卷第│
│    │            │              │                    │二十九頁。  │
├──┼──────┼───────┼──────────┼──────┤
│十二│民國八十九年│遠傳電信股份有│0000000000│一、同右一。│
│    │三月九日    │限公司「個人戶│「遠傳電信公司之經銷│二、丙○○收│
│    │            │行動電話服務申│商」                │執之一聯附於│
│    │            │請書」        │                    │同右偵查卷第│
│    │            │              │                    │三十二頁。  │
└──┴──────┴───────┴──────────┴──────┘
附表三：
一、台灣大哥大公司部分：
┌─────┬────────┬──────────┬───────┐
│使用之行動│計費起迄期間    │詐得之不法利益（已扣│備        註  │
│電話門號  │                │除優惠等折扣）      │              │
├─────┼────────┼──────────┼───────┤
│0000000000│3.8.至5.  │五千二百四十六元    │租用起迄期間  │
├─────┼────────┼──────────┼───────┤
│0000000000│3.9.至5.  │一萬一千九百六十元  │同  右        │
├─────┼────────┼──────────┼───────┤
│0000000000│3.12.至5.  │三千四百七十三元    │同  右        │
├─────┼────────┼──────────┼───────┤
│0000000000│3.12.至5.  │二千五百四十六元    │同  右        │
├─────┼────────┼──────────┼───────┤
│0000000000│3.13.至5.  │三千一百八十三元    │同  右        │
├─────┼────────┼──────────┼───────┤
│0000000000│3.13.至5.  │四千三百四十七元    │同  右        │
├─────┼────────┼──────────┼───────┤
│合      計│                │三萬零七百五十五元  │              │
└─────┴────────┴──────────┴───────┘
二、遠傳電信股份有限公司部分：
┌─────┬────────┬──────────┬───────┐
│使用之行動│撥打電話期間    │詐得之不法利益（已扣│備        註  │
│電話門號  │                │除優惠等折扣）      │              │
├─────┼────────┼──────────┼───────┤
│0000000000│2.13.至3.10.  │五千六百九十五元    │包括月租費    │
├─────┼────────┼──────────┼───────┤
│0000000000│3.9.至3.10.  │五百五十一元        │同右          │
├─────┼────────┼──────────┼───────┤
│0000000000│3.10.至3.16.  │七百六十八元        │同右          │
├─────┼────────┼──────────┼───────┤
│0000000000│3.16.          │一百五十元          │同右          │
├─────┼────────┼──────────┼───────┤
│0000000000│3.15.至3.16.  │三百零八元          │同右          │
├─────┼────────┼──────────┼───────┤
│合      計│                │七千四百七十二元    │              │
└─────┴────────┴──────────┴───────┘
